【裁判字號】    98,訴,139
【裁判日期】    980407
【裁判案由】    偽造文書等
【裁判全文】
臺灣臺南地方法院刑事判決               98年度訴字第139號
公  訴  人  臺灣臺南地方法院檢察署檢察官
被      告  甲○○
                    現於臺灣臺南看守所羈押中
選任辯護人  江信賢律師
            熊家興律師
            曾靖雯律師
被      告  乙○○
上列被告因偽造文書等案件，經檢察官提起公訴（97年度偵字第
17167號），本院判決如下：
    主  文
甲○○所犯如附表二所示之各罪，均累犯，各處如附表二所示之
宣告刑；應執行有期徒刑參年陸月，扣案之T型扳手壹把、梅花
扳手壹把、剪刀壹把均沒收。
乙○○所犯如附表二所示之各罪，各處如附表二所示之宣告刑；
應執行有期徒刑貳年，扣案之T型扳手壹把、梅花扳手壹把、剪
刀壹把均沒收。
    事  實
一、甲○○前於民國93年間因竊盜及違反槍砲彈藥刀械管制條例
    案件，經台灣高等法院台南分院以94年度上訴字第199號判
    決有期徒刑2年6月、有期徒刑7月，應執行有期徒刑3年確定
    ；甲○○又於94年間，因違反毒品危害防制條例案件，經本
    院分別以94年度簡字第828號、94年度簡字第2297號判決有
    期徒刑4月、有期徒刑6月確定；上述有期徒刑2年6月、有期
    徒刑7月、有期徒刑4月，經台灣高等法院台南分院以94年度
    聲字第258號裁定應執行有期徒刑3年2月，嗣上述有期徒刑7
    月、有期徒刑4月，經減刑為有期徒刑3月15日、有期徒刑2
    月，應執行有期徒刑2年10月；另有期徒刑6月，則減刑為有
    期徒刑3月；甲○○於94年7月10日入監執行，上述有期徒刑
    經接續執行，應於97年6月20日縮刑期滿，甲○○於96年10
    月25日假釋出監，假釋期滿未經撤銷，視為已執行完畢。
二、乙○○前於96年間，因妨害公務案件，經臺灣台南地方法院
    檢察署檢察官以96年度偵字第18280號為緩起訴處分，緩起
    訴期間為97年2月1日起至99年1月31日止。
三、詎甲○○、乙○○仍不知悔悟，甲○○於前開有期徒刑執行
    完畢後5年內，與乙○○基於意圖為自己不法所有之共同犯
    意聯絡，以由乙○○在場把風，甲○○下手行竊之方式，於
    如附表一編號1、2所示之時間、地點，共同以如附表一編號
    1 、2所示方式，竊取如附表一編號1、2所示之自小客車；
    甲○○、乙○○共同竊得如附表一編號1、2所示之車輛後，
    由甲○○將竊得之車輛開往臺南縣新化鎮○○路5號廢棄工
    廠停放，甲○○於該處將竊得之車輛部分零件拆卸，或變賣
    ，或供給己用，車輛則棄置於該廢棄工廠。
四、甲○○另基於意圖為自己不法所有，於如附表一所示編號3
    、4、5所示之時間、地點、以如附表一編號3、4、5所示手
    法竊取如附表一編號3、4、5之自小客車，得手後，將附表
    一編號3所竊得之自小客車以新臺幣（以下同）5,000元之代
    價賣予乙○○，附表一編號4、5之自小客車則拆除座椅、輪
    胎或車牌變賣或將之留供己用。
五、乙○○因其所有之車牌號碼4833—UV自小客車損害，不堪使
    用，明知甲○○所提供如附表一編號3所示車牌號碼7L—210
    2號自小客車係甲○○竊盜而來之贓物，竟於如附表一編號3
    時間、地點，基於故買贓物之意思，以5,000元之代價向甲○○購買上開車牌號碼7L—2102號自小客車，乙○○購入後
    為避免警方之查緝，乃於車牌號碼7L—2102號自小客車上懸
    掛其原有之車牌號碼4833—UV自小客車車牌2面，復基於偽
    造文書之犯意，以砂紙將車牌號碼7L—2102號自小客車原有
    引擎號碼及車身號碼磨平，再用不明知工具刻上其原有之車
    牌號碼4833—UV號自小客車之引擎號碼、車身號碼，偽造為
    「D16Z6—0000000」、「1HGEJ1228SL004808」，並行使之
    ，足以生損害於監理機關管理車籍資料之正確性。
六、嗣警方獲知如附表一編號1、2所示之自小客車遭竊後，經調
    閱路口監視錄影器之錄影紀錄，而發現下手行竊之人疑似駕
    駛車牌號碼0907-UK、UN-9209號自小客車，經查閱自小客車
    資料後，發現甲○○涉有嫌疑，乃聲請臺灣臺南地方法院檢
    察署檢察官核發拘票，拘提甲○○，甲○○於97年11月26日
    12時許於其位於臺南市○區○○路3段233號住所遭警方拘提
    後，在警方尚未發覺其另涉有竊盜如附表一編號3、4、5 所
    示之自小客車前，即主動向警方告知其另偷竊如附表一編號
    3、4、5所示之自小客車之犯行，而接受裁判，並配合警方
    將乙○○邀約至臺南市○○區○○路1段488號「志呈汽車修
    配廠」，由警方據以拘提乙○○到案，而查知乙○○另涉有
    故買贓物、偽造文書犯行；警方於查獲甲○○當時，並扣得
    甲○○所有作為上述竊取自小客車所用之T型扳手1把、梅花
    扳手1把、剪刀1把。
七、案經庚○○、顏慧玲、戊○○訴由臺南縣警察局新化分局報
    告臺灣台南地方法院檢察署檢察官偵查起訴。
    理  由
一、按被告以外之人於審判外之陳述，經當事人於審判程序同意
    作為證據，法院審酌該言詞陳述或書面陳述作成時之情況，
    認為適當者，亦得為證據，刑事訴訟法第159條之5第1項定
    有明文。查被告甲○○、乙○○2人於本院審理時對彼此之
    共同被告即證人乙○○、甲○○及證人丁○○、庚○○、顏
    慧玲、己○○、戊○○分別於於警詢及偵查中（見警詢筆錄
    及97年11月27日訊問筆錄）所為筆錄之證據能力並不爭執，
    且本院依卷內資料審酌該警詢及偵訊筆錄作成時之情況，亦
    認為並未有何違背法律或其他相關規定之情事，而應認為適
    當，是依刑事訴訟法第159條之5第1項之規定，共同被告即
    證人乙○○、甲○○於警詢及偵查中所作之筆錄，為傳聞法
    則之例外而具有證據能力，本院自得引為判決參考之依據；
    至檢察官所引用之其餘供述及非供述證據，被告於本案言詞
    辯論終結前，亦均未爭執其證據能力，本院審酌各該證據均
    非違法蒐證取得之證據，復經本院於審判期日就上開證據依
    法進行調查、辯論，依法應有證據能力，先予敘明。
二、訊據被告甲○○對於如附表一編號1、2、3、4、5所示其偷
    竊自小客車之犯行均坦承不諱，核與證人乙○○、丁○○、
    庚○○、顏慧玲、己○○、戊○○6人之證述情節相符，復
    有如附表一編號1、2、3、4、5所示自小客車車輛協尋電腦
    輸入單、贓物認領保管單各5份及臺南縣警察局新化分局扣
    押物品目錄表1紙、現場照片27張、監視器翻拍照片14張、
    查證報告1份、臺南縣警察局勘察採證報告1份、臺南縣警察
    局98年1月20日鑑驗書1份在卷可據，被告甲○○上述如附表
    一編號1、2、3、4、5竊盜自小客車犯行，可資認定，被告
    甲○○犯行事證明確，應依法論科。
三、訊據被告乙○○對於如附表一編號3買受甲○○所偷竊之車
    牌號碼7L-2102號自小客車及將該車原來之引擎號碼及車身
    號碼磨平，再刻上車牌號碼4833-UV自小客車之引擎號碼、
    車身號碼「D16Z0-000000」、「1HGEJ1228SL00480」，並據
    以使用之犯行坦承不諱，核與證人甲○○、顏慧玲2人之證
    述情節相符，復有車牌號碼7L-2102號自小客車車輛協尋電
    腦輸入單、贓物認領保管單各1份、現場照片4張在卷可據，
    被告乙○○如附表一編號3所示故買贓物及行使偽造私文書
    犯行，可資認定，被告乙○○此部分之犯行事證明確，應依
    法論科。
四、另訊據被告乙○○矢口否認有為如附表一編號1、2所示之與
    被告甲○○共同竊盜犯行，辯稱：雖然於如附表一編號1、2
    所示時間，曾與甲○○至現場，但並不知道甲○○是要偷車
    ，並未參與甲○○於附表一編號1、2所示之偷車行為云云。
    然查：
（一）如附表一編號1、2所示車輛遭竊過程，均分別有另一部車
      即車牌號碼0907-UK、UN-9209號自小客車或在現場出現，
      或於偷竊得手後尾隨被竊車輛離開之事實，有監視器翻拍
      照片14張、警方查證報告附在警詢卷、偵查卷（97年度他
      字第3318號）內可證，而被告乙○○亦不否認於如附表一
      編號1、2所示時間，曾與被告甲○○至上述自小客車遭竊
      地點，並隨後駕車尾隨甲○○所駕駛偷竊之自小客車離開
      現場之事實。
（二）證人即本案共同被告甲○○於警詢及偵查中，均證述係與
      被告乙○○共同偷竊附表一編號1、2所示之自小客車，均
      由被告乙○○把風，由證人甲○○下手行竊，行竊得手後
      ，即由證人甲○○駕駛竊得之自小客車，被告乙○○則駕
      駛證人甲○○原來所駕駛之自小客車尾隨在後，待處理完
      贓車後，再由證人甲○○駕駛自小客車搭載被告乙○○回
      家之事實，有證人甲○○警詢及偵查筆錄在卷可據；又證
      人甲○○於本院審理中，亦證述其之前所陳述的都是事實
      等語（見本院98年3月11日審理筆錄），顯見證人甲○○
      之證詞，就被告乙○○參與共同竊盜乙情，已前後一致。
（三）而被告乙○○於警詢、偵查中，均坦承其與證人甲○○於
      附表一編號1、2所示之時間、地點，共同竊取如附表一編
      號1、2所示之自小客車，而該陳述與證人甲○○於警詢及
      偵查中所證述內容一致之情，有警詢及偵查筆錄在卷可證
      ；而於偵查中，檢察官並曾訊問被告乙○○：「（問）警
      詢筆錄內容是否實在？（答）實在。（問）警詢有無以不
      正當方法或要你為如何陳述檢察官就會讓其回去等語詢問
      ？（答）沒有。（問）是否看過筆錄才簽名？（答）他們
      邊問邊打的時候，我有看，有照我的意思記載。」等情，
      有偵查筆錄在卷可據（見97年11月27日訊問筆錄）；由上
      述被告乙○○之陳述可知，被告乙○○於警詢及偵查中之
      陳述，均係本於其自由意志下所為，而其陳述又與證人甲○○之證詞相符，則被告乙○○、證人甲○○於警詢及偵
      查中之陳述，自可認為係屬真實，而可採信。
（四）證人甲○○於偵查中，已證述其如附表一編號1、2所示時
      間、地點，竊取該自小客車，均有攜帶扣案之T型扳手、
      梅花扳手、剪刀作為竊取工具等語（見97年11月27日訊問
      筆錄）；而被告乙○○於偵查中亦陳述該2次竊案，甲○○都有攜帶工具犯案等語（見上述訊問筆錄）；顯見被告
      冠霖對於甲○○攜帶上述工具行竊自小客車，亦均知悉。
（五）本院再審酌，如附表一編號1、2所示之自小客車遭竊時間
      地點，時間或是深夜，地點或係遠在高雄市左營區，如被
      告乙○○、證人甲○○未有共同行竊之犯意聯絡及行為分
      擔，何以被告乙○○會於深夜，與證人甲○○共同駕車至
      行竊地點，並於證人甲○○竊得自小客車後，又駕車尾隨
      證人甲○○離開，待證人甲○○處理完所行竊之車輛後，
      再由證人甲○○開車搭載被告乙○○回家，期間之時間並
      非短期，顯與一般常情不符；因此，被告乙○○所抗辯其
      並不知證人甲○○要竊車等語，係諉卸之詞，不足採信；
      事證明確，被告乙○○如附表一編號1、2所示竊盜犯行堪
      以認定，應依法論科。
五、核被告甲○○如附表一編號1、2、3、4、5所為，均係犯刑
    法第321條第1項第3款之攜帶兇器竊盜罪；被告乙○○如附
    表編號1、2所為，均係犯刑法第321條第1項第3款之攜帶兇
    器竊盜罪，附表一編號3另犯刑法第349條第2項之故買贓物
    及刑法第216條、第210條之行使偽造私文書；被告甲○○、
    乙○○2人就如附表一編號1、2所示之攜帶兇器竊盜犯行，
    有犯意之連絡及行為之分擔，應論以共同正犯；被告甲○○
    所犯5次攜帶兇器竊盜罪，犯意個別，行為互殊，應分論併
    罰；被告乙○○所犯2次攜帶兇器竊盜罪及1次故買贓物罪、
    1次行使偽造私文書罪，犯意個別，行為互殊，亦應分論併
    罰；被告乙○○所為偽造私文書之低階行為，應為其行使私
    文書之高階行為所吸收，而不另論罪；查被告甲○○有如事
    實欄一所示之前案及執行記錄，此有臺灣高等法院被告全國
    前案紀錄表附卷可參，其於刑之執行完畢後，5年內故意再
    犯本件有期徒刑以上之罪，其所犯各罪，均應依累犯規定加
    重其刑；又被告甲○○就如附表一編號3、4、5所示之竊盜
    犯行，係在警方尚未發覺前，即主動向警方告知其另偷竊如
    附表一編號3、4、5所示之自小客車之犯行，業據被告甲○○陳述在卷，核與證人乙○○證述情節相符，復有臺南縣警
    察局新化分局97年11月14日查證報告1份在卷可稽，被告甲○○係在未被有偵查權之公務員或機關發覺其上述竊盜犯行
    前，即主動向警員坦承其偷竊犯行，並接受裁判，符合刑法
    第62條前段規定，應依自首規定減輕其刑，並與前述累犯加
    重其刑部分，按刑法第71條第1項規定，先加後減；爰審酌
    被告2人之品行、犯罪動機、目的、手段、所生之危害、被
    告甲○○身為修車技師，有修車專業，竟將其專業用於竊取
    車輛上，造成之危害甚大，及被告甲○○犯罪後坦承，被告
    乙○○則否認竊盜犯行之態度等一切情狀，分別就被告甲○○、乙○○如附表編號一所示之各犯行，各別量處如附表二
    所示之宣告刑，並定其應執行刑；扣案之T型扳手1把、梅花
    扳手1把、剪刀1把，均為被告甲○○所有，且係其供竊盜犯
    罪所用之物，應予宣告沒收；又共同正犯因相互間利用他人
    之行為，以遂行其犯意之實現，本於責任共同之原則，有關
    沒收部分，對於共犯間供犯罪所用之物，自均應為沒收之諭
    知，故就被告乙○○與被告甲○○共同竊盜部分，就被告乙○○所為之宣告刑部分，亦應就扣案之T型扳手1把、梅花扳
    手1把、剪刀1把予以宣告沒收；至於其餘扣案之工具，乃被
    告甲○○所有供其拆卸車輛零件所用之物，並非供其竊盜之
    用，業據被告甲○○陳述在卷，又無其他證據，證明扣案其
    餘工具，係供被告甲○○為本件行竊所用之物，自無宣告沒
    收之必要，在此敘明。
據上論結，應依刑事訴訟法第299條第1項前段，刑法第321條第1
項第3款、第349條第2項、第216條、第210條、第47條第1項、第
62條前段、第51條第5款、第38條第1項第2款，判決如主文。
本案經檢察官丙○○到庭執行職務。
中    華    民    國    98    年    4    月    7    日
                  刑事第八庭    審判長法  官  洪士傑
                                      法  官  許蕙蘭
                                      法  官  陳杰正
以上正本證明與原本無異。
如不服本判決應於收受本判決後10日內向本院提出上訴書狀，並
應敘述具體理由。其未敘述上訴理由者，應於上訴期間屆滿後20
日內向本院補提理由書狀（均須按他造當事人之人數附繕本）「
切勿逕送上級法院」。
                                      書記官  曾郁芳
中    華    民    國    98    年    4     月    14    日
附錄本案論罪科刑法條全文
中華民國刑法第321條
犯竊盜罪而有左列情形之一者，處 6 月以上、 5 年以下有期徒
刑：
一、於夜間侵入住宅或有人居住之建築物、船艦或隱匿其內而犯
    之者。
二、毀越門扇、牆垣或其他安全設備而犯之者。
三、攜帶兇器而犯之者。
四、結夥三人以上而犯之者。
五、乘火災、水災或其他災害之際而犯之者。
六、在車站或埠頭而犯之者。
前項之未遂犯罰之。
中華民國刑法第349條
收受贓物者，處 3 年以下有期徒刑、拘役或 5 百元以下罰金。
搬運、寄藏、故買贓物或為牙保者，處 5 年以下有期徒刑、拘役
或科或併科 1 千元以下罰金。
因贓物變得之財物，以贓物論。
中華民國刑法第216條
行使第 210 條至第 215 條之文書者，依偽造、變造文書或登載
不實事項或使登載不實事項之規定處斷。
中華民國刑法第210條
偽造、變造私文書，足以生損害於公眾或他人者，處 5 年以下有
期徒刑。
 附表一：
 ┌─┬────┬─────┬────┬──────┬──────┐
 │編│時   間 │地    點  │被害人  │手法（失竊車│備註        │
 │號│        │          │        │輛或物品）  │            │
 ├─┼────┼─────┼────┼──────┼──────┤
 │1 │97年11月│高雄市左營│林黃秀玉│由甲○○駕駛│於97年11月26│
 │  │7日3時許│區○○路與│        │車號0907-UK │日在臺南縣新│
 │  │        │重義路口  │        │號自小客車搭│化鎮○○路5 │
 │  │        │          │        │載乙○○共同│號廢棄工廠查│
 │  │        │          │        │前往，由林冠│獲（部分零件│
 │  │        │          │        │霖把風，周憲│已遭拆除變賣│
 │  │        │          │        │聰則持客觀上│）。        │
 │  │        │          │        │足以對人之生│            │
 │  │        │          │        │命、身體、安│            │
 │  │        │          │        │全構成威脅，│            │
 │  │        │          │        │具有危險性，│            │
 │  │        │          │        │可以作為兇器│            │
 │  │        │          │        │使用之T型扳 │            │
 │  │        │          │        │手、梅花扳手│            │
 │  │        │          │        │、剪刀各1把 │            │
 │  │        │          │        │為工具，下手│            │
 │  │        │          │        │行竊車牌號碼│            │
 │  │        │          │        │N2-9476號自 │            │
 │  │        │          │        │用休旅小客車│            │
 │  │        │          │        │，竊取得手後│            │
 │  │        │          │        │，由甲○○駕│            │
 │  │        │          │        │駛竊盜之車輛│            │
 │  │        │          │        │離開現場，林│            │
 │  │        │          │        │冠霖則駕駛車│            │
 │  │        │          │        │號0907-U K號│            │
 │  │        │          │        │自小客車尾隨│            │
 │  │        │          │        │於後離開。  │            │
 ├─┼────┼─────┼────┼──────┼──────┤
 │2 │97年11月│臺南市東區│庚○○  │由甲○○駕駛│於97年11月26│
 │  │12日凌晨│裕信二街52│        │車號UN-9209 │日在臺南縣新│
 │  │2時許   │號對面    │        │號自小客車搭│化鎮○○路5 │
 │  │        │          │        │載乙○○共同│號廢棄工廠查│
 │  │        │          │        │前往，由林冠│獲（駕駛座椅│
 │  │        │          │        │霖把風，周憲│遭拆除，部分│
 │  │        │          │        │聰則持客觀上│車體遭破壞）│
 │  │        │          │        │足以對人之生│。          │
 │  │        │          │        │命、身體、安│            │
 │  │        │          │        │全構成威脅，│            │
 │  │        │          │        │具有危險性，│            │
 │  │        │          │        │可以作為兇器│            │
 │  │        │          │        │使用之T型扳 │            │
 │  │        │          │        │手、梅花扳手│            │
 │  │        │          │        │、剪刀各1把 │            │
 │  │        │          │        │為工具，下手│            │
 │  │        │          │        │行竊車牌號碼│            │
 │  │        │          │        │ZD-1487號自 │            │
 │  │        │          │        │小客車，竊取│            │
 │  │        │          │        │得手後，由周│            │
 │  │        │          │        │憲聰駕駛竊盜│            │
 │  │        │          │        │之車輛離開現│            │
 │  │        │          │        │場，乙○○則│            │
 │  │        │          │        │駕駛車號UN-9│            │
 │  │        │          │        │209號自小客 │            │
 │  │        │          │        │車尾隨於後離│            │
 │  │        │          │        │開。        │            │
 ├─┼────┼─────┼────┼──────┼──────┤
 │3 │97年11月│臺南市東區│盧冠庭所│一、由甲○○│一、97年11月│
 │  │17日23時│裕信一街50│有，由顏│駕駛車號0907│26日於臺南市│
 │  │時      │號對面    │慧玲使用│-UK號自小客 │長和路1段65 │
 │  │        │          │        │車獨自前往，│號查獲（當時│
 │  │        │          │        │甲○○並持客│懸掛乙○○所│
 │  │        │          │        │觀上足以對人│有之4833—UV│
 │  │        │          │        │之生命、身體│車牌車牌）。│
 │  │        │          │        │、安全構成威│二、引擎及車│
 │  │        │          │        │脅，具有危險│身號碼已遭林│
 │  │        │          │        │性，可以作為│冠霖變造。  │
 │  │        │          │        │兇器使用之T │三、車牌二面│
 │  │        │          │        │型扳手、梅花│在乙○○女友│
 │  │        │          │        │扳手、剪刀各│位於臺南市海│
 │  │        │          │        │1把為工具， │佃路1段住處 │
 │  │        │          │        │下手行竊車牌│起獲。      │
 │  │        │          │        │號碼7L-2102 │            │
 │  │        │          │        │號自小客車，│            │
 │  │        │          │        │竊取得手後，│            │
 │  │        │          │        │甲○○駕駛竊│            │
 │  │        │          │        │盜之車輛離開│            │
 │  │        │          │        │現場，隨即通│            │
 │  │        │          │        │知乙○○至臺│            │
 │  │        │          │        │南市○○路與│            │
 │  │        │          │        │自由路口，將│            │
 │  │        │          │        │竊得之車牌號│            │
 │  │        │          │        │碼7L -2102自│            │
 │  │        │          │        │小客車售予知│            │
 │  │        │          │        │情之乙○○。│            │
 │  │        │          │        │二、乙○○於│            │
 │  │        │          │        │97年11月17日│            │
 │  │        │          │        │23時30分許，│            │
 │  │        │          │        │明知車牌號碼│            │
 │  │        │          │        │7L-2102號自 │            │
 │  │        │          │        │小客車為周憲│            │
 │  │        │          │        │聰所偷竊，為│            │
 │  │        │          │        │他人失竊之贓│            │
 │  │        │          │        │車，仍於臺南│            │
 │  │        │          │        │市○○路與自│            │
 │  │        │          │        │由路口，以顯│            │
 │  │        │          │        │低於市價之5,│            │
 │  │        │          │        │000元對價， │            │
 │  │        │          │        │向甲○○購買│            │
 │  │        │          │        │該車，供己使│            │
 │  │        │          │        │用。        │            │
 │  │        │          │        │三、乙○○於│            │
 │  │        │          │        │購買上述贓車│            │
 │  │        │          │        │後，為避免遭│            │
 │  │        │          │        │警方查獲，乃│            │
 │  │        │          │        │將其所有之車│            │
 │  │        │          │        │牌號碼4833-U│            │
 │  │        │          │        │V自小客車車 │            │
 │  │        │          │        │牌2面，懸掛 │            │
 │  │        │          │        │於上述其所購│            │
 │  │        │          │        │買之贓車使用│            │
 │  │        │          │        │，並另自行基│            │
 │  │        │          │        │於偽造文書之│            │
 │  │        │          │        │犯意，以砂紙│            │
 │  │        │          │        │將上述贓車原│            │
 │  │        │          │        │來之引擎號碼│            │
 │  │        │          │        │及車身號碼磨│            │
 │  │        │          │        │平，再用不明│            │
 │  │        │          │        │之工具，刻上│            │
 │  │        │          │        │其原來車牌號│            │
 │  │        │          │        │碼4833-UV 自│            │
 │  │        │          │        │小客車之引擎│            │
 │  │        │          │        │號碼、車身號│            │
 │  │        │          │        │碼，偽造引擎│            │
 │  │        │          │        │號碼、車身號│            │
 │  │        │          │        │碼為「D16Z6-│            │
 │  │        │          │        │485081」、「│            │
 │  │        │          │        │1HGEJ1228SL0│            │
 │  │        │          │        │0480」，並據│            │
 │  │        │          │        │以使用，足以│            │
 │  │        │          │        │生損害於監理│            │
 │  │        │          │        │機關管理車籍│            │
 │  │        │          │        │資料之正確性│            │
 │  │        │          │        │。          │            │
 ├─┼────┼─────┼────┼──────┼──────┤
 │4 │97年11月│臺南縣仁德│己○○  │由甲○○獨自│一、甲○○將│
 │  │18日3時 │鄉○○路與│        │駕駛車號0907│該車之座椅2 │
 │  │許      │文宏一街口│        │-UK號自小客 │張、音響1台 │
 │  │        │之停車場  │        │車前往，周憲│、輪胎4個拆 │
 │  │        │          │        │聰並持客觀上│下，準備變賣│
 │  │        │          │        │足以對人之生│。          │
 │  │        │          │        │命、身體、安│二、經甲○○│
 │  │        │          │        │全構成威脅，│帶同員警至其│
 │  │        │          │        │具有危險性，│不知情之友人│
 │  │        │          │        │可以作為兇器│林祺昌住處起│
 │  │        │          │        │使用之T型扳 │獲輪胎4個。 │
 │  │        │          │        │手、梅花扳手│三、其餘座椅│
 │  │        │          │        │、剪刀各1把 │及音響則已丟│
 │  │        │          │        │為工具，下手│棄。        │
 │  │        │          │        │行竊車牌號碼│三、車牌號碼│
 │  │        │          │        │ZE-2666號自 │ZE-2666號自 │
 │  │        │          │        │小客車，竊取│小客車前經臺│
 │  │        │          │        │得手後，周憲│南市警察局第│
 │  │        │          │        │聰駕駛竊盜之│一分局德高派│
 │  │        │          │        │車輛至臺南市│出所於97年11│
 │  │        │          │        │東區○○街28│月22日15時10│
 │  │        │          │        │7號旁空地停 │分尋獲，已發│
 │  │        │          │        │放，再回至現│還予己○○。│
 │  │        │          │        │場附近將車號│            │
 │  │        │          │        │0907-UK自小 │            │
 │  │        │          │        │客車駛離，隔│            │
 │  │        │          │        │日至上述贓車│            │
 │  │        │          │        │停放處，將零│            │
 │  │        │          │        │件拆除後，放│            │
 │  │        │          │        │置於車號0907│            │
 │  │        │          │        │ -UK號自小客│            │
 │  │        │          │        │車後駛離。  │            │
 ├─┼────┼─────┼────┼──────┼──────┤
 │5 │97年11月│高雄市左營│戊○○  │由甲○○獨自│一、甲○○竊│
 │  │25日3時 │區○○路14│        │駕駛車號0907│取得手後，經│
 │  │許      │1號前     │        │-UK號自小客 │更換引擎鎖，│
 │  │        │          │        │車前往，周憲│再懸掛甲○○│
 │  │        │          │        │聰並持客觀上│之父親周煌連│
 │  │        │          │        │足以對人之生│名下之UN—92│
 │  │        │          │        │命、身體、安│09號自小客車│
 │  │        │          │        │全構成威脅，│之車牌二面使│
 │  │        │          │        │具有危險性，│用。        │
 │  │        │          │        │可以作為兇器│二、97年11月│
 │  │        │          │        │使用之T型扳 │26日在臺南市│
 │  │        │          │        │手、梅花扳手│東門路3段233│
 │  │        │          │        │、剪刀各1把 │號旁起獲。  │
 │  │        │          │        │為工具，下手│            │
 │  │        │          │        │行竊車牌號碼│            │
 │  │        │          │        │0499-XJ號自 │            │
 │  │        │          │        │小客車，竊取│            │
 │  │        │          │        │得手後，周憲│            │
 │  │        │          │        │聰駕駛竊盜之│            │
 │  │        │          │        │車輛離開現場│            │
 │  │        │          │        │，隔日再至現│            │
 │  │        │          │        │場附近將車號│            │
 │  │        │          │        │09 07-UK號自│            │
 │  │        │          │        │小客車駛回。│            │
 └─┴────┴─────┴────┴──────┴──────┘
附表二：
┌──┬───┬───────┬──────┬────────┐
│編號│被告  │  犯罪事實    │  罪名      │   宣告刑       │
├──┼───┼───────┼──────┼────────┤
│一  │甲○○│如附表一編號1 │共同攜帶兇器│處有期徒刑壹年，│
│    │      │              │竊盜        │扣案T型扳手壹把 │
│    │      │              │            │、梅花扳手壹把、│
│    │      │              │            │剪刀壹把均沒收。│
│    │      ├───────┼──────┼────────┤
│    │      │如附表一編號2 │共同攜帶兇器│處有期徒刑壹年，│
│    │      │              │竊盜        │扣案T型扳手壹把 │
│    │      │              │            │、梅花扳手壹把、│
│    │      │              │            │剪刀壹把均沒收。│
│    │      ├───────┼──────┼────────┤
│    │      │如附表一編號3 │攜帶兇器竊盜│處有期徒刑柒月，│
│    │      │              │            │扣案T型扳手壹把 │
│    │      │              │            │、梅花扳手壹把、│
│    │      │              │            │剪刀壹把均沒收。│
│    │      ├───────┼──────┼────────┤
│    │      │如附表一編號4 │攜帶兇器竊盜│處有期徒刑柒月，│
│    │      │              │            │扣案T型扳手壹把 │
│    │      │              │            │、梅花扳手壹把、│
│    │      │              │            │剪刀壹把均沒收。│
│    │      ├───────┼──────┼────────┤
│    │      │如附表一編號5 │攜帶兇器竊盜│處有期徒刑柒月，│
│    │      │              │            │扣案T型扳手壹把 │
│    │      │              │            │、梅花扳手壹把、│
│    │      │              │            │剪刀壹把均沒收。│
├──┼───┼───────┼──────┼────────┤
│二  │乙○○│如附表一編號1 │共同攜帶兇器│處有期徒刑捌月，│
│    │      │              │竊盜        │扣案T型扳手壹把 │
│    │      │              │            │、梅花扳手壹把、│
│    │      │              │            │剪刀壹把均沒收。│
│    │      ├───────┼──────┼────────┤
│    │      │如附表一編號2 │共同攜帶兇器│處有期徒刑捌月，│
│    │      │              │竊盜        │扣案T型扳手壹把 │
│    │      │              │            │、梅花扳手壹把、│
│    │      │              │            │剪刀壹把均沒收  │
│    │      ├───────┼──────┼────────┤
│    │      │如附表一編號3 │故買贓物    │處有期徒刑陸月。│
│    │      ├───────┼──────┼────────┤
│    │      │如附表一編號3 │行使偽造私文│處有期徒刑陸月。│
│    │      │              │書          │                │
└──┴───┴───────┴──────┴────────┘


司法院資訊處製作；財團法人民間司法改革基金會備份。
